

## **Carlos Henrique Cardim**

Endereço para acessar este CV: http://lattes.cnpq.br/5623204956629401

ID Lattes: 5623204956629401

Última atualização do currículo em 17/09/2008

graduação em Sociologia pela Escola de Sociologia e Política de São Paulo (1974) e doutorado em Sociologia pela Universidade de São Paulo (1994). Diplomata de carreira - Embaixador - Professor do Instituto Rio Branco e do Instituto de Ciência Política da Universidade de Brasília. Linha de pesquisa: História da Diplomacia Brasileira. (Texto informado pelo autor)

### Identificação

Nome

Nome em citações bibliográficas

**Lattes iD** 

Carlos Henrique Cardim

CARDIM, C. H.

http://lattes.cnpq.br/5623204956629401

### Endereço

**Endereço Profissional** 

Universidade de Brasília, Faculdade de Estudos Sociais Aplicados, Departamento de Ciência

Política.

Campus Universitário

Asa Norte

70910-900 - Brasilia, DF - Brasil Telefone: (61) 33073217

## Formação acadêmica/titulação

1990 - 1994

Doutorado em Sociologia (Conceito CAPES 6).

Universidade de São Paulo, USP, Brasil.

Título: Anomia, Realidades e Teorias, Ano de obtenção: 1994.

Orientador: Prof Fernando Mourão.

1970 - 1974

Graduação em Sociologia.

Universidade de São Paulo, USP, Brasil.

# Atuação Profissional

#### Universidade de Brasília, UNB, Brasil.

Vínculo institucional

1976 - Atual

Vínculo: Professor adjunto, Enquadramento Funcional: Professor Adjunto 4, Carga horária:

20

#### Ministério das Relações Exteriores - DF, MRE, Brasil.

Vínculo institucional

1976 - Atual

Vínculo: Servidor Público, Enquadramento Funcional: DAS, Carga horária: 40, Regime:

Dedicação exclusiva.

## Membro de corpo editorial

2004 - Atual Periódico: Diplomacia Estratégia Política



eas de atuação